臺灣橋頭地方法院刑事判決　
111年度訴字第367號
公  訴  人  臺灣橋頭地方檢察署檢察官
被      告  林政傑


上列被告因違反毒品危害防制條例案件，經檢察官提起公訴（11
1年度毒偵字第989號），嗣被告於準備程序中就被訴事實為有罪
之陳述，經本院合議庭裁定由受命法官獨任進行簡式審判程序，
判決如下：
    主  文
林政傑施用第一級毒品，累犯，處有期徒刑捌月。
    事  實
一、林政傑前因施用毒品案件經本院110年度毒聲字第513號裁定
    送觀察、勒戒後，因認無繼續施用毒品傾向而於民國110年1
    2月24日釋放出所，並經臺灣橋頭地方檢察署（下稱橋頭地
    檢）檢察官110年度毒偵字第1057號為不起訴處分確定。其
    明知海洛因、甲基安非他命為毒品危害防制條例第2條第2 
    項第1、2款之第一、二級毒品，不得非法施用，竟基於同時
    施用上開兩種毒品犯意，於上開觀察、勒戒執行完畢釋放後
    3年內之111年2月24日某時，在其位於高雄市○○區○○路○段00
    0號住處內，以將上開兩種毒品混合置於玻璃球內燒烤吸食
    煙霧方式同時施用1次。嗣於翌(25)日另案為警拘提到案，
    因其為毒品定期採尿送驗人口，警方於徵得其同意後採尿送
    驗，檢驗結果呈可待因、嗎啡、安非他命及甲基安非他命陽
    性反應，始悉上情。
二、案經高雄市政府警察局旗山分局報告橋頭地檢檢察官偵查起
    訴。
    理  由
一、被告林政傑所犯係死刑、無期徒刑、最輕本刑為3年以上有
    期徒刑以外之罪，其於準備程序中就被訴事實為有罪之陳述
    ，經受命法官告知簡式審判程序之旨，並聽取其與公訴人意
    見後，本院合議庭認為適宜由受命法官獨任進行簡式審判程
    序，爰依刑事訴訟法第273條之1第1項規定，裁定由受命法
    官獨任進行簡式審判程序，合先敘明。
二、觀察、勒戒或強制戒治執行完畢釋放後，3年內再犯施用第
    一級或第二級毒品罪者，檢察官應依法追訴，毒品危害防制
    條例第23條第2項定有明文。經查，被告前因施用毒品案件
    ，經本院以110年度毒聲字第513號裁定送觀察、勒戒後，認
    無繼續施用毒品之傾向，於110年12月24日執行完畢釋放出
    所，並經橋頭地檢檢察官以110年度毒偵字第1057號為不起
    訴處分確定等情，有臺灣高等法院被告前案紀錄表1份（訴
    卷第45至55頁）在卷可參，被告於觀察、勒戒執行完畢釋放
    後3年內再犯本案施用第一、二級毒品罪，檢察官依法追訴
    自屬合法。
三、上開犯罪事實，業據被告於本院準備程序及審理均坦承不諱
    （訴卷第32、39頁），核與正修科技大學超微量研究科技中
    心尿液檢驗報告（原始編號VZ00000000000）、應受尿液採
    驗人尿液檢體採集送驗記錄（警卷第8至9頁）相符，足認被
    告上開任意性自白核與事實相符，洵堪採為論罪科刑之依據
    。本案事證明確，被告犯行堪以認定，應依法論科。
四、論罪科刑：
(一)核被告所為，係犯毒品危害防制條例第10條第1項施用第一
    級毒品及同條第2項施用第二級毒品罪。渠於施用第一、二
    級毒品前持有各該毒品之低度行為，應為施用之高度行為所
    吸收，不另論罪。被告以一行為同時施用第一、二級毒品而
    觸犯上開2罪名，應依想像競合犯從重論以施用第一級毒品
    罪。
(二)被告構成累犯之事實及應加重其刑之事項，均應由檢察官主
    張並具體指出證明之方法後，經法院踐行調查、辯論程序，
    方得作為論以累犯及是否加重其刑之裁判基礎（最高法院刑
    事大法庭110年度台上大字第5660號裁定意旨參照）。查被
    告前因施用毒品案件，經本院108年度審訴字第19號判處有
    期徒刑7月確定，並於110年11月12日執行完畢，有臺灣高等
    法院被告前案紀錄表1份在卷可參，檢察官並於審理中就被
    告上開構成累犯事實，請求依刑法第47條第1項規定論以累
    犯並斟酌是否加重其刑，並由本院上開前案紀錄表予以調查
    並指明執行完畢確切所在，經提示後被告表示無意見，復已
    就本案是否構成累犯及應否加重依序辯論，本院自得依上開
    前案紀錄表作為是否論以累犯及加重其刑裁判基礎。是被告
    前受有期徒刑執行完畢後，5年內故意再犯本案有期徒刑以
    上之罪，為累犯，審酌被告論以累犯之罪為吸用毒品罪，仍
    再犯本案吸用毒品罪，對刑罰反應力薄弱並有其特別惡性，
    且本案無司法院釋字第775號解釋所指依法加重最低本刑致
    生不符罪刑相當原則之情，應依刑法第47條第1項加重其刑
    。
(三)審酌被告前已有多次施用毒品前科（構成累犯部分不重覆評
    價），  經上開觀察、勒戒之處遇程序後，仍未能自新、戒
    斷毒癮，復犯本案施用毒品罪，無戒毒悔改之意，惟念及犯
    後尚知坦承犯行，且其犯罪所生之危害，實以自戕身心健康
    為主，對於他人生命、身體、財產等法益，尚無重大明顯實
    害，暨施用毒品者均具有相當程度之生理成癮性及心理依賴
    性，其犯罪心態與一般刑事犯罪之本質並不相同，應側重適
    當之醫學治療及心理矯治為宜，非難性較低，並參酌被告高
    職畢業、目前無業與家人同住等一切情狀，量處如主文所示
    之刑。
據上論斷，應依刑事訴訟法第273條之1第1項、第299條第1項前
段，判決如主文。
本案經檢察官顏郁山提起公訴，檢察官倪茂益到庭執行職務。
中    華    民    國   111    年    10    月    17    日
                  刑事第四庭  法  官    黃英彥
以上正本證明與原本無異。
如不服本判決應於收受送達後20日內向本院提出上訴書狀，並應
敘述具體理由；如未敘述上訴理由者，應於上訴期間屆滿後20日
內向本院補提理由書（均須按他造當事人之人數附繕本）「切勿
逕送上級法院」。
中　　華　　民　　國　　111 　年　　10　　月　　17　　日
　　　　　　　　　　　　　　　書記官    陳俊亦
附錄本案論罪科刑法條：
毒品危害防制條例第10條
施用第一級毒品者，處6月以上5年以下有期徒刑。
施用第二級毒品者，處3年以下有期徒刑。